【裁判字號】    90,交聲,5
【裁判日期】    900309
【裁判案由】    違反道路交通管理處罰條例聲明異議
【裁判全文】
臺灣士林地方法院交通事件裁定                          九十年度交聲字第五號
    原處分機關  臺北巿交通事件裁決所
    受 處分 人  甲○○
右列受處分人因違反道路交通管理處罰條例案件，對於臺北市交通事件裁決所八十九
年十二月十一日所為之處分 (原處分案號：北市裁三字第駕裁二二─Ｚ000000
00號)，聲明異議，本院裁定如左：
    主  文
異議駁回。
    理  由
一、按道路交通管理處罰條例第三十三條第一項規定：汽車行駛於高速公路，而不遵
    守管制之規定者，處汽車駕駛人新台幣（以下同）三千元以上六千百元以下罰緩
    ；並依同條例第六十三條第一項第一款規定，記違規點數一點。
二、本件受處分人即異議人於民國八十九年九月十五日上午九時十五分許，在國路第
    一高速公路北向二十五公里加一百公尺士林入口匝道處，駕駛車號Ｅ八─一一三
    號營業用小客車自小客車，未依規定行駛槽化線，致與車號ＫＨ─一六一號營業
    用曳引車擦撞肇事無人傷亡，為員警舉發，依據道路交通管理處罰條例第三十三
    條第一項及第六十三條第一項第一款之規定，填製內政部警政署國道公路警察局
    公警局交字第Ｚ00000000號違反道路交通管理事件通知單舉發。
三、聲明異議意旨略以：異議人於民國八十九年九月十五日上午九時十五分許，駕駛
    車號Ｅ八─一一三號營業用小客車經重慶北路，上國道高速公路南向北行駛，在
    車行間突發現後來一部由車主吳嘉城駕駛二結聯車，車號是ＫＨ─一六一撞擊，
    事後又倒車再撞擊一次，異議人所駕駛汽車因閃避不及被擠入槽化線上，異議人
    之汽車既未撞擊他車，亦未損害他車，何有違規肇事？對方車子如不違規，何以
    撞擊異議人之汽車二次？異議人車子被撞擊左後門，警員何以記載左前門，員警
    舉發有誤，原處分機關裁罰顯有不當云云。
四、經查：異議人駕駛汽車之上開違規事實，已有內政部警政署國道公路警察局公警
    局交字第Ｚ00000000號違反道路交通管理事件通知單、道路交通事故調
    查報告表、肇因研判表各一紙（均影本）在卷可稽，而異議人所駕汽車係由槽化
    線起點切入車道尚未進入車道就與貨櫃車擦撞，亦為異議人所自承（詳卷附道路
    交通事故調查筆錄），參諸卷附道路交通事故調查報告表所示，車號ＫＨ─一六
    一號曳引車停放於車道中央，而異議人所駕駛汽車有一半以上之車身停放於槽化
    線上，足認異議人所駕駛汽車確係違規行駛槽化線欲變換車道時不慎與ＫＨ─一
    六一號曳引車發生擦撞而肇事，乃異議人空言辯稱未違規肇事云云，即難採信，
    原處分機關據以援引上開規定，裁處受處分人六千元，另計違規點數一點並無不
    當，本件異議為無理由，應予駁回。
五、據上論斷，應依道路交通案件處理辦法第十九條，裁定如主文。
中      華      民      國      九十        年    三      月    九      日
                                  臺灣士林地方法院交通法庭
          法  官  許  永  煌
右正本證明與原本無異
如不服本裁定應於送達後五日內向本院提出抗告狀
                                          書記官  嚴  慧  萍
中      華      民      國      九十        年    三      月    十四    日


司法院資訊處製作；財團法人民間司法改革基金會備份。
